臺灣高雄地方法院刑事判決　　　　　　　94年度訴字第2694號
公　訴　人　臺灣高雄地方法院檢察署檢察官
被　　　告　甲○○
上列被告因違反毒品危害防制條例案件，經檢察官提起公訴（94
年度毒偵字第5812、5878號），本院以簡式審判程序判決如下：
    主  文
甲○○連續施用第一級毒品，處有期徒刑拾月；海洛因壹包（淨
重零點零柒公克，與內含海洛因之包裝袋壹個）與內含海洛因之
針筒壹支均沒收銷燬之。
    事　實
一、甲○○前於民國（下同）90年間因施用毒品案件，經本院以
    90年度毒聲字第3125號裁定觀察、勒戒後，認無繼續施用毒
    品之傾向，於90年6 月6 日執行完畢釋放後，由臺灣高雄地
    方法院檢察署檢察官於90年5 月29日，以90年度毒偵字第24
    02號不起訴處分確定，詎仍不知悔改，竟於上開觀察勒戒執
    行完畢後5 年內，仍基於施用第一級毒品海洛因之概括犯意
    ，自94年3 月中旬之某日起，連續在高雄縣岡山鎮台上里「
    清水寺」公廁內及同鎮○○○路76號「雷王府廟」公廁內等
    處，施用海洛因多次，均以針筒注射之方式施用，平均約每
    日施用2 次，最後1 次於94年7 月15日上午8 時30分許，在
    上址「雷王府廟」公廁內施用。其間，警方先於94年6 月9
    日下午4 時50分許，在前址「清水寺」公廁前盤查甲○○而
    查悉前情，並扣得其所持有之海洛因1 包（淨重0.07公克，
    與內含海洛因之包裝袋1 個）；復於94年7 月15日下午4時
    25分許，為警在前揭「雷王府廟」公廁內盤查而查獲，並扣
    得其所持有之內含海洛因針筒1 支。
二、案經高雄縣政府警察局岡山分局報請臺灣高雄地方法院檢察
    署檢察官偵查起訴。
    理  由
一、上開事實，業據被告甲○○於審理時坦承不諱（見本院卷第
    37頁），且經警於上開時、地2 次查獲分別採集其尿液，均
    送台灣檢驗科技股份有限公司鑑驗結果，被告尿液均呈施用
    海洛因後之嗎啡陽性反應，此有該公司之濫用藥物尿液檢驗
    報告2 份在卷可稽（94年6 月9 日查獲採尿：見本院卷第33
    頁，同年7 月15日查獲採尿：見本院卷第56-1 頁）； 復有
    被告所持之白色粉末1 包及針筒1 支扣案可資證明，而該白
    色粉末係海洛因，有法務部調查局鑑定通知書1 份附卷足憑
    （見本院卷第77頁）；該針筒亦附著有海洛因，亦經本院送
    高雄醫學大學附設中和紀念醫院檢驗屬實，有卷附該醫院之
    檢驗報告可證（見本院卷第18頁），足認被告自白施用海洛
    因犯行部分與事實相符；再者，被告前於90年間因施用毒品
    案件，經本院以90年度毒聲字第3125 號 裁定觀察勒戒後，
    認無繼續施用毒品之傾向，於90年6 月6 日執行完畢釋放後
    ，由臺灣高雄地方法院檢察署檢察官於90年5 月29日，以90
    年度毒偵字第2402號不起訴處分確定，亦有臺灣高等法院被
    告前案紀錄表在卷可按，是被告於觀察勒戒執行完畢後，5
    年內又為本件施用海洛因犯行甚明；從而，本案事證明確，
    被告犯行堪予認定。
二、核被告甲○○所為，係犯毒品危害防制條例第10條第1項 之
    施用第一級毒品罪。被告持有海洛因之低度行為，應為其施
    用海洛因之高度行為所吸收，不另論罪。被告多次施用海洛
    因之行為，時間緊接，所犯罪名相同，顯係出於概括之犯意
    為之，為連續犯，爰依刑法第56條之規定以一連續施用海洛
    因罪論，並加重其刑。又公訴人雖未就被告所犯94 年3月中
    旬之某日起至同年6 月9 日下午6 時許起（起訴書載為94年
    6 月9 日下午4 時40分許，然該時點尚在警方當日查獲被告
    之前，絕無可能係員警對被告採尿之時間，顯屬誤載，且已
    由公訴人當庭更正為當日下午6 時許，見本院卷第37頁）回
    溯24小時止之前之連續多次施用第一級毒品海洛因犯行部分
    起訴，惟查被告所犯上開未經起訴之連續施用海洛因犯行部
    分，與已起訴之94年6 月9 日下午6 時許回溯24小時內之某
    時起至94年7 月15日上午8 時許起回溯24小時之某時止之連
    續施用海洛因犯行部分，係連續犯，已如前述，具有裁判上
    一罪之關係，並為起訴效力所及，本院自得併予審酌，附此
    敘明。爰審酌被告前於90年間即曾因施用毒品犯行，經法院
    裁定觀察勒戒，因認無繼續施用毒品傾向，觀察勒戒執行完
    畢釋放，且由臺灣高雄地方法院檢察署檢察官處分不起訴確
    定，已如前述，其獲邀寬典，竟無悔悟，又為本件施用毒品
    犯行，且於本案中前已遭警查獲後，仍不知戒毒，續為施毒
    不輟，顯見其有施用毒品慣行，自應施以相當期間之戒絕處
    遇，期能達戒毒之效，並念其於審理時坦承全部犯行，態度
    尚佳等一切情狀，量處如主文所示之刑，以示懲儆。至扣案
    之海洛因1 包（淨重0.07公克，與內含海洛因難以分離之包
    裝袋1 個）以及附著海洛因無法析離之針筒1 支，均係查獲
    之毒品，爰依毒品危害防制條例第18條第1 項前段規定，為
    沒收銷燬之諭知。
據上論斷，應依刑事訴訟法第299 條第1 項前段、第273 條之1
第1 項，毒品危害防制條例第10條第1 項、第18條第1 項前段，
刑法第11條、第56條，判決如主文。
本案經檢察官乙○○到庭執行職務。
中    華    民    國  94    年    11    月    30      日
        　　　　　　刑事第二庭法　官  高思大
右正本證明與原本無異。
如不服本判決，應於判決送達後10日內向本院提出上訴狀，上訴
於台灣高等法院高雄分院（須附繕本）。
中　　華　　民　　國　　94　　年　　12　　月　　1 　　日
                              書記官  蔡語珊
附錄論罪科刑法條：
毒品危害防制條例第10條第1項：
施用第1級毒品者，處6月以上5年以下有期徒刑。
